YOHANNY ALEXANDER MARTINEZ PINTO

Calle roble 2425, Lampa Región Metropolitana, Chile 19536989-5 +56930265315 - +56930265315 yonyx.m.p@gmail.com

PRESENTACIÓN

Joven analista programador, con interés de desarrollo tanto en el área de especialización como en otras. Me considero un profesional responsable, pro activo y con liderazgo. Con capacidad de trabajar en equipo, y con una buena resolución de problemas.

FORMACIÓN

2017 - (Cursando)	DUOC UC, CHILE Analista Programador Computacional
2013 - 2016	COLEGIO TECNICO LUIS PASTEUR, CHILE Educación Media
2010 - 2012	COLEGIO ARTÍSTICO SANTA CECILIA, CHILE Educación Basica
2009 - 2009	COLEGIO SAN ANDREW, CHILE Educación Basica
2002 - 2008	COLEGIO ARTISTICO SANTA CECILIA, CHILE

Educación Basica

EXPERIENCIA LABORAL

Ene 2019 - Ene 2019	ASISTENTE DE VENTAS DE REEMPLAZO - TRICOT S.A Asistente de ventas y apoyo en bodega
Dic 2018 - Dic 2018	ASISTENTE APOYO NAVIDAD - TRICOT S.A Asistente de ventas y apoyo en bodega.
Oct 2018 - Nov 2018	PART-TIME - TRICOT S.A

Ayudante de bodega y sala de ventas.

IDIOMAS

Inglés (medio).

HABILIDADES

Proponer y Comunicar Ideas (Medio). Programación web (Medio). Con conocimientos en programación Java y SQL Server (Medio). Programación .NET (Bajo). Teatral (Medio). Dominio de computación (Medio).

FORTALEZAS

Analítico. Planificación y orden. Auto-confianza. Orientado a resultados. Perseverancia. Visión.